【裁判字號】    97,訴,4050
【裁判日期】    971211
【裁判案由】    槍砲彈藥刀械管制等
【裁判全文】
臺灣板橋地方法院刑事判決              97年度訴字第4050號
公  訴  人  臺灣板橋地方法院檢察署檢察官
被      告  乙○○
                    （
選任辯護人  徐家福律師
上列被告因違反槍砲彈藥刀械管制條例等案件，經檢察官提起公
訴（九十六年度偵字第一五八四七號），本院判決如下：
    主    文
乙○○未經許可，寄藏可發射子彈具有殺傷力之改造霰彈槍，累
犯，處有期徒刑年肆月，併科罰金新臺幣伍萬元，罰金如易服
勞役，以新臺幣壹仟元折算壹日。扣案之改造霰彈槍壹把（槍枝
管制編號：0000000000號）沒收。
其餘被訴部分無罪。
    犯罪事實
一、乙○○前因施用毒品案件，經臺灣高等法院於民國九十四年
    間以九十四年度上易字第六十八號判處有期徒刑九月確定，
    於九十五年五月十七日徒刑執行完畢出監。詎其猶不思悔改
    ，明知可發射金屬或子彈具有殺傷力之槍枝，係槍砲彈藥刀
    械管制條例所列管，非經中央主管機關許可，不得持有或寄
    藏，竟基於寄藏具有殺傷力、可發射子彈之改造霰彈槍之犯
    意，於九十五年八月至九月間，在臺北縣蘆洲市○○路三一
    九巷十弄四號四樓，收受已成年真實姓名年籍不詳、綽號為
    「將軍」之男子所交付具有殺傷力之改造雙管霰彈槍（槍枝
    管制編號：0000000000號）一把，而代為寄藏。
    嗣於九十六年七月六日二十一時許，為警在其位於臺北縣蘆
    洲市○○路一九二號二樓租屋處當場查獲，並扣得上開改造
    雙管霰彈槍一把。
二、案經臺北縣政府警察局板橋分局報告臺灣板橋地方法院檢察
    署檢察官偵查起訴。
    理    由
壹、有罪部分
一、訊據被告乙○○對於上揭犯罪事實坦承不諱（見本院九十七
    年十月二十九日準備程序筆錄第二頁），而警方人員於九十
    六年七月六日二十一時許，在被告位於臺北縣蘆洲市○○路
    一九二號二樓租屋處當場查獲改造雙管霰彈槍一把（槍枝管
    制編號：0000000000號），有該霰彈槍一把扣案
    可證，此情已足認定；又該等扣案霰彈槍經具有專門鑑定槍
    彈是否具殺傷力之內政部警政署刑事警察局鑑定結果，認為
    係改造霰彈槍，由仿霰彈槍製造之槍枝，換裝土造金屬槍管
    組合而成，擊發功能正常，可供擊發適用子彈使用，研判具
    殺傷力等情，有該局九十六年七月二十六日0000000
    00號槍彈鑑定書一份在卷可稽（見偵卷第一二七頁至第一
    二九頁），此情已足認定。是足認被告於本院出於任意性之
    自白與事實相符，從而本件事證明確，被告犯行已堪認定。
二、按槍砲彈藥刀械管制條例第四條所列之槍砲、彈藥，依該條
    例第五條規定，非經中央主管機關許可，不得製造、販賣、
    運輸、轉讓、出租、出借、持有、寄藏或陳列。是核被告所
    為，係犯該條例第八條第四項之未經許可寄藏其他可發射子
    彈具有殺傷力之改造霰彈槍罪。被告前因施用毒品案件，經
    臺灣高等法院於九十四年間以九十四年度上易字第六十八號
    判處有期徒刑九月確定，於九十五年五月十七日徒刑執行完
    畢出監等情，有臺灣高等法院被告前案紀錄表一份在卷可稽
    ，其於有期徒刑執行完畢後，五年以內故意再犯有期徒刑以
    上之罪，為累犯，依刑法第四十七條第一項規定，加重其刑
    。爰審酌被告寄藏霰彈槍之行為，對社會所生之危害程度、
    犯後坦承犯行而態度良好及其他一切情狀，從輕量處如主文
    所示之刑，並就罰金部分諭知易服勞役之折算標準。扣案之
    改造霰彈槍一把（管制編號：0000000000號）係
    違禁物，爰依刑法第三十八條第一項第一款規定宣告沒收。
貳、無罪部分
一、公訴意旨另以：被告於九十六年七月六日晚間某時，在前揭
    租屋處，無償提供不詳數量之第二級毒品甲基安非他命予甲
    ○○施用，因認被告此部分另涉犯毒品危害防制條例第八條
    第二項之轉讓第二級毒品之罪等語。
二、按犯罪事實應依證據認定之，無證據不得認定犯罪事實；不
    能證明被告犯罪者，應諭知無罪判決，刑事訴訟法第一百五
    十四條第二項、第三百零一條第一項分別定有明文。次按事
    實之認定，應憑證據，如未能發現確實之證據，或證據不足
    以證明，自不能以推測或擬制之方法，以為裁判基礎；再犯
    罪事實所憑之證據，無論係直接證據或間接證據，其為訴訟
    上之證明，須於一般人均不致有所懷疑而得確信為真實之程
    度，始得據為有罪之認定，倘其證明尚未達此程度而尚有合
    理之懷疑存在時，本諸無罪推定原則，自應為被告無罪之諭
    知；又被告否認犯罪事實所持辯解縱使不能成立，除非有確
    實證據足以證明對於被告犯罪已無合理之懷疑外，不能遽為
    有罪之認定；刑事訴訟法規定被告有緘默權，被告基於不自
    證己罪原則，既無供述之義務，亦不負自證清白之責任，不
    能因被告未能提出證據資料證明其無罪，或對於被訴之犯罪
    事實不置可否，即認定其有罪，最高法院著有九十二年度台
    上字第二五七○號判決可資參考。從而，認定被告有罪之證
    據，定需達到使事實審審判之法官有「確信」之心證時（即
    英美法上Beyond a reasonable doubt） ，方得為被告有罪
    之判斷，若依負追訴犯罪職責之檢察官所提出之證據，尚無
    法使事實審法官有此程度之心證時，因法院僅有調查而無蒐
    集證據之義務（最高法院九十一年度台上字第五八四六號判
    決參照），且檢察官於訴訟上應負提出證據及說服之實質舉
    證責任，倘現存卷內證據尚未達有罪程度之確信時，自應為
    有利於被告之認定，最高法院亦著有九十二年台上字第一二
    八號判例可資參照。
三、本件公訴人認被告涉犯前開毒品危害防制條例等罪嫌，無非
    係以甲○○、葉仁傑及法務部調查局毒品鑑定書一份為其依
    據。訊據被告堅詞否認有何公訴人所指之犯行，辯稱當時係
    甲○○自己拿去施用毒品，其並不知悉等語。經查：
  (一)證人甲○○於本院審理中結證稱當時是其自己從桌上拿安非
    他命來施用，並未告知被告等語（見本院九十七年十一月二
    十七日審判筆錄第三頁至第六頁），是依其所述，當時既未
    告知被告，被告自無轉讓毒品之可能，此情已足認定。
  (二)又檢察官所指為被告犯罪之證人甲○○之警詢及偵訊筆錄中
    ，其警詢筆錄中係稱該等毒品為游麗秀所提供，並未提及係
    被告所轉讓（見偵卷第二十頁至第二十二頁）；其偵查筆錄
    中則稱該等安非他命係放在游麗秀住處之桌上，所以就自己
    拿來施用等語（見偵卷第一四三頁至第一四四頁），是依其
    警詢及偵查筆錄所言，亦無證據證明被告有轉讓安非他命予
    其施用之情。至於證人即查獲員警葉仁傑於偵查中固然證稱
    查獲地點是開放空間，沒有任何阻礙物，如果有人施用安非
    他命，一定會被其他人發現等語（見偵卷第二二五頁至第二
    二六頁）。然「發現他人施用毒品未為阻止」與「本於轉讓
    毒品之犯意，轉讓毒品予他人」並不相當，當不能以發現他
    人施用毒品未予阻止，即逕行推論被告有轉讓毒品之行為。
四、綜上所述，依卷內所存之證據，並無從認定被告有前述轉讓
    毒品犯行，是本諸前述說明，此部分應為被告有利之認定，
    而為無罪之諭知。
據上論斷，應依刑事訴訟法第二百九十九條第一項前段、第三百
零一條第一項前段，槍砲彈藥刀械管制條例第八條第四項，刑法
第十一條前段、第四十七條第一項、第四十二條第三項、第三十
八條第一項第一款，判決如主文。
本件經檢察官馬中人到庭執行職務
中    華    民    國    97    年    12    月    11    日
                  刑事第三庭審判長法  官  許政賢
                                  法  官  廖怡貞
                                  法  官  吳冠霆
上列正本證明與原本無異。
如不服本判決，應於判決送達後10日內敘明上訴理由，向本院提
出上訴狀 (應附繕本) ，上訴於臺灣高等法院。其未敘述上訴理
由者，應於上訴期間屆滿後20日內向本院補提理由書「切勿逕送
上級法院」。
                                  書記官  黃炎煌
中    華    民    國    97    年    12    月    11    日
附錄法條：槍砲彈藥刀械管制條例第八條
槍砲彈藥刀械管制條例第8條
未經許可，製造、販賣或運輸鋼筆槍、瓦斯槍、麻醉槍、獵槍、
空氣槍或第4條第1項第1款所定其他可發射金屬或子彈具有殺傷
力之各式槍砲者，處無期徒刑或5年以上有期徒刑，併科新臺幣1
千萬元以下罰金。
未經許可，轉讓、出租或出借前項所列槍枝者，處 5 年以上有期
徒刑，併科新臺幣 1 千萬元以下罰金。
意圖供自己或他人犯罪之用，而犯前二項之罪者，處無期徒刑或
 7 年以上有期徒刑，併科新臺幣 1 千萬元以下罰金。
未經許可，持有、寄藏或意圖販賣而陳列第 1 項所列槍枝者，處
 3年以上10年以下有期徒刑，併科新臺幣700萬元以下罰金。
第 1 項至第 3 項之未遂犯罰之。


司法院資訊處製作；財團法人民間司法改革基金會備份。
